# 吸收合并，将投资性房地产由公允价值变为成本法

提问人：mou9527 时间：2023-02-07 15:49:10
吸收合并过程中，如果合并双方采用的会计政策不一致，应按照合并方的会计政策对被合并方的有关资产调整后入账。那如果被合并方原来投资性房地产用的公允价值法
合并方用的成本法
那么该资产在合并后，是不是就可以改回成本法了？

回答人：chenyiwei
从技术上讲是这样，但这种操作很可能被用作利润操纵和规避准则规定的手段，例如新设一个空壳公司，人为指定其投资性房地产会计政策为成本法，再由该空壳公司吸收合并一家投资性房地产会计政策为公允价值模式的公司，达到利润操纵目的。
因此，还是要关注吸收合并交易背后的考虑，是否具有合理的商业实质，而不是单纯为了规避准则规定。